【裁判字號】    87,訴緝,117
【裁判日期】    891027
【裁判案由】    煙毒等
【裁判全文】
臺灣高雄地方法院刑事判決                        八十七年度訴緝字第一一七號
    公訴人  台灣高雄地方法院檢察署檢察官
    被      告  乙○○
右列被告因煙毒等案件，經檢察官提起公訴 (八十六年度偵字第二九三○二號）及移
送併辦（八十八年毒偵字第二○一七號、八十九年度毒偵字第五八一、六五九六號）
，甲○判決如左：
    主  文
乙○○連續施用第二級毒品，累犯，免刑。
扣案之安非他命壹包（毛重零點零伍貳伍公克）沒收銷燬。安非他命吸食器壹組、安
非他命吸食器壹支，均沒收。
    事  實
一、乙○○前曾於八十二年間因違反麻醉藥品管理條例案件，經法院判處有期徒刑四
    月，於八十三年六月十四日執行完畢，猶不知悔改，復基於概括之犯意，自八十
    五年九月間某日起至八十八年十月二十一日止（不含受公權力拘束之時間），連
    續在其高雄縣杉林鄉○○路一六一號住處，以玻璃球燒烤方式施用第二級毒品安
    非他命多次。嗣經警分別於下列時地查獲：於八十六年十一月十五日晚上八時
    許，在高雄市前鎮區○○○路一二九號前，為警查獲，於八十七年六月二日經甲
    ○裁定將乙○○送觀察勒戒，嗣因乙○○於觀察勒戒執行後，認有繼續施用毒品
    之傾向，再經甲○於八十七年六月十八日裁定送強制戒治一年，經執行三月後，
    因勒戒處所認無繼續戒治必要，經甲○於八十七年十一月二十三日裁定停止戒治
    ，所餘期間並付保護管束。於八十八年一月二十七日下午五時三十分許，在上
    開住處，為經警持搜索票查獲，並扣得安非他命一包（毛重○．五二五公克）、
    安非他命吸食器一組，並經甲○於八十八年六月九日裁定撤銷停止戒治。於八
    十八年十月二十二日上午十一時許，在高雄縣杉林鄉象寮巷土地公廟旁之椰子林
    ，因遭甲○通緝而為警查獲，並扣得安非他命吸食器一支。
二、案經高雄市政府警察局移送台灣高雄地方法院檢察署檢察官偵查起訴，及臺灣高
    雄地方法院檢察署檢察官移送併辦。嗣乙○○逃匿，經甲○發佈通緝，於八十八
    年十月二十二日緝獲。
    理  由
一、右開事實，業據被告乙○○於警偵訊及甲○審理中坦承不諱，而被告於八十六年
    十一月十五日、八十八年一月二十七日、同年十月二十二日為警查獲時所採集之
    尿液並檢出甲基安非他命呈陽性反應，分別有高雄縣衛生局、高雄市衛生局之煙
    毒尿液檢驗成績書三件附卷可稽，並有安非他命一包、安非他命吸食器一組、吸
    食器一支扣案足資佐證，是本件事證明確，被告上開犯行洵堪認定。
二、查安非他命係毒品危害防制條例第二條第二項所稱之第二級毒品，不得持有、施
    用，被告竟持之以施用，核其所為，係犯毒品危害防制條例第十條第二項之施用
    第二級毒品罪。被告施用第二級毒品安非他命之行為，係自八十五年九月間某日
    起至八十八年十月二十一日止，其最後行為時係在八十七年五月二十日毒品危害
    防制條例公布施行後而犯之，應依現行毒品危害防制條例第十條第二項規定處斷
    ，非依公訴人所論之麻醉藥品管理條例第十三條之一第二項第四款規定論處，附
    此敘明。又被告持有安非他命後，進而施用，其持有行為均應被其施用行為所吸
    收，不另論罪。又其先後多次施用第二級毒品之犯行，時間緊密，犯意概括，所
    犯構成要件相同，為連續犯，依刑法第五十六條規定，以一罪論。被告前曾於八
    十二年間因違反麻醉藥品管理條例案件，經法院判處有期徒刑四月，於八十三年
    六月十四日執行完畢，此有台灣高雄地方法院檢察署刑案資料查註紀錄表在卷可
    參，其於五年內再犯本件有期徒刑以上之罪，係屬累犯，應依刑法第四十七條規
    定加重其刑。
三、按施用第二級毒品，於審判程序中經送勒戒處所觀察、勒戒後，有繼續施用毒品
    傾向者，應裁定令入戒治處所施以強制戒治，此觀毒品危害防制條例第三十五條
    第三款、第二十條第一項、第二項規定自明，又按強制戒治執行已滿三月，戒治
    處所認無繼續戒治之必要者，得檢具事證，裁定停止戒治；前項停止期間，應付
    保護管束，其違反保護管束應遵守事項情節重大者，得裁定撤銷停止戒治，停止
    戒治之裁定經撤銷者，其停止之期間，不算入強制戒治期間；又強制戒治期滿，
    應為免刑之判決，毒品危害防制條例第二十二條第一項、第二項、第二十三條第
    一項、第三十五條第三款分別定有明文。查被告於八十六年十一月十五日施用第
    二級毒品安非他命之行為，已經甲○於八十七年六月二日裁定被告送觀察勒戒，
    嗣因被告於觀察勒戒執行後，認有繼續施用毒品之傾向，再經甲○於八十七年六
    月十八日裁定送強制戒治一年，經執行三月後，因勒戒處所認無繼續戒治必要，
    經甲○於八十七年十一月二十三日裁定停止戒治，所餘期間並付保護管束，惟被
    告竟於保護管束期間，因違反保護管束應遵守事項情節重大，再經甲○於八十八
    年六月九日裁定撤銷停止戒治，令入戒治處所施以強制戒治，執行起算日期為八
    十八年十月二十九日，執行期滿日期為八十九年五月二十六日，此有甲○上開觀
    察勒戒裁定書、強制戒治裁定書、停止戒治並付保護管束裁定書、撤銷停止戒治
    裁定書、臺灣高雄看守所附設勒戒處所八十七年六月十五日高所正戒勒字第一七
    二號函附之證明書、甲○戒治執行指揮書回證在卷可按，其既經強制戒治期滿，
    依毒品危害防制條例第三十五條第三款、第二十二條第二項、第二十三條第一項
    之規定，自應為免刑之諭知。
四、扣案之安非他命（毛重零點五二五公克），係為第二級毒品，已據被告供述在卷
    ，並有施用毒品之驗尿報告在卷可稽，其不問屬於犯人與否，應依毒品危害防制
    條例第十八條第一項前段沒收銷燬之。至扣案之安非他命吸食器一組及安非他命
    吸食器一支係被告所有而供施用安非他命之器具，已據其供明在卷，依刑法第三
    十八條第一項第二款規定均沒收。
五、又被告於八十八年一月二十七日經查獲連續施用第二級毒品安非他命之犯行（八
    十九年度毒偵字第六五九六號）；於八十八年十月二十二日經查獲連續施用第二
    級毒品安非他命之犯行（八十八年度毒偵字第二○一七號、八十九年毒偵字第五
    八一號），雖未據公訴人起訴，然甲○認具有連續犯之裁判上一罪關係，基於審
    判不可分原則，自應一併予以審究。
六、另檢察官就被告自民國八十五年五月初某日起至八十七年五月六日止，連續在其
    高雄縣杉林鄉○○路一六一號住處，以將海洛因滲入美娜水用針筒注射方式施用
    第一級毒品海洛因多次，於八十七年六月五日中午十二時三十分許，在上開住處
    ，因遭台灣高雄地方法院檢察署通緝而為警捕獲等情（即八十九年度毒偵字第六
    五九七號，由八十七年偵字第一二七五五號改分），聲請併案審理，惟查該案之
    罪名係毒品危害防制條例第十條第一項施用第一級毒品罪，與本案起訴罪名係適
    用毒品危害防制條例第十條第二項施用第二級毒品罪，尚有不同，且犯罪手法亦
    不相同，並無連續犯之裁判上一罪關係，是甲○無從併案審理，應予退回。
據上論斷，應依刑事訴訟法第二百九十九條第一項但書，毒品危害防制條例第三十五
條第三款、第二十三條第一項、第十條第二項、第十八條第一項前段，刑法第十一條
、第五十六條、第四十七條、第三十九條、第三十八條第一項第二款，判決如主文。
中      華      民      國    八十九    年      十      月    二十七    日
                                  臺灣高雄地方法院刑事第二庭
                                      法  官  施  柏  宏
右正本證明與原本無異。
如不服本判決，應於判決送達後十日內，向甲○提出上訴狀。
                                      書記官  邱  秋  珍
中      華      民      國    八十九    年      十      月    二十七    日


司法院資訊處製作；財團法人民間司法改革基金會備份。
